【裁判字號】    96,交易,771
【裁判日期】    970115
【裁判案由】    過失傷害
【裁判全文】
臺灣臺中地方法院刑事判決             96年度交易字第771號
公  訴  人  臺灣臺中地方法院檢察署檢察官
被      告  甲○○
選任辯護人  王德凱律師
上列被告因過失傷害案件，經檢察官提起公訴（95年度偵字第
24553號、96偵字第6300號），本院判決如下：
    主    文
甲○○無罪。
    理    由
一、公訴意旨略以：被告甲○○於民國（下同）九十五年九月十
    一日上午，駕駛車牌號碼五七０七─ＢＢ號自小客車，沿臺
    中市南屯區○○○路由東向西方向行駛，於當日上午七時四
    十五分許，途經五權西路二段七八二號前，因見同向在前由
    乙○○所騎乘之車牌號碼Ｐ二─五九五號機車車速過慢而欲
    超越，惟其本應注意超車時須於前車右側保持半公尺以上之
    間隔超過，行至安全距離後再駛入原行路線，以避免發生危
    險，而依當時情狀並無任何不能注意之情形，竟疏於注意，
    未保持安全間隔即貿然超車，遂由後至右擦撞乙○○之上開
    機車，致乙○○受有雙手、左肩、左肘、雙膝多處擦傷、左
    下肢撕裂傷三公分等傷害，因認被告甲○○涉犯刑法第二百
    八十四條第一項之過失傷害罪。
二、按告訴人之告訴係以使被告受刑事追訴為目的，是其陳述是
    否與事實相符，仍應調查其他證據以資審認，最高法院五十
    二年台上字第一三００號著有判例足參。次按犯罪事實應依
    證據認定之，無證據不得認定其犯罪事實；又不能證明被告
    犯罪者，應諭知無罪之判決，刑事訴訟法第一百五十四條第
    二項、第三百零一條第一項分別定有明文。而犯罪事實之認
    定，應憑真實之證據，倘證據是否真實尚欠明確，自難以擬
    制推測之方法，為其判斷之基礎；而認定犯罪事實之證據係
    指足以認定被告確有犯罪行為之積極證據而言，該項證據自
    須適合於被告犯罪事實之認定，始得採為斷罪資料。且刑事
    訴訟上證明之資料，無論其為直接或間接證據，均須達於通
    常一般之人均不致有所懷疑，而得確信其為真實之程度，始
    得據為有罪之認定，若其關於被告是否犯罪之證明未能達此
    程度，而有合理懷疑之存在，致使無從形成有罪之確信，根
    據「罪證有疑，利於被告」之證據法則，即不得遽為不利被
    告之認定，亦有最高法院七十六年度臺上字第四九八六號判
    例可參。
三、公訴人認被告涉犯上開過失傷害犯行無非以：（一）告訴人
    指稱伊遭一自用小客車擦撞倒地受傷等語；（二）證人丙○○證稱伊在告訴人所騎乘之機車後方看到本件車禍之經過；
   （三）被告車身右後葉子板飾條及右後葉子板有銀色漆痕（
    四）被告駕駛自用小客車於接近之時間經過肇事地點之下一
    個路口等資為論據。
四、本院就證據能力之說明：
    檢察官及被告對於證人丙○○、告訴人乙○○於警訊中所為
    供述，均表示對證據能力無意見，依刑事訴訟法第一百五十
    九條之五之規定，自得採為證據，合先敘明。
五、本院對於事實之認定：
（一）本次事故發生之時間、地點之認定：
      經查本次事故係發生於九十五年九月十一日上午七時四十
      三分許在台中市南屯區○○○路○段七八二號前，業據證
      人丙○○於警、偵訊及本院結證屬實，核與告訴人乙○○
      於警訊中指訴情節相符，並有當日上午七時四十三分三十
      八秒告訴人乙○○駕駛機車接近事故地點（台中市○○○
      路○段七五八號前）之監視錄影帶翻拍照片一張、台中市
      ○○○道路交通事故照片黏貼紀錄表一份、道路交通事故
      現場圖一紙、道路交通事故調查報告表（一）、（二）附
      卷可憑，堪信
      本件事故發生時間應接近九十五年九月十一日上午七時四
      十三分三十八秒，地點在台中市南屯區○○○路○段七八
      二號前。
（二）本案由員警採證結果認定於九十五年九月十一日早上七時
      四十三分四十八秒通過台中市南屯區○○○路新生北巷口
      之被告所駕駛之五七０七─ＢＢ號自用小客車外型、顏色
      與上開時間駕駛於告訴人車輛左側之自用小客車外型、顏
      色相符而認定被告涉案，業據證人盧侯君即本案承辦員警
      到庭結證明確，並有九十五年九月十一日早上七時四十三
      分四十八秒拍攝於台中市○○○路新生北巷口監視器之翻
      拍畫面一紙附卷可憑，惟查：台中市○○○路○段七五八
      號監視器與台中市○○○路新生北巷口之監視器二者相距
      一千三百公尺，有台中市警察局第四分局九十六年一月七
      日中分四偵字第０九六００二九三一七號函一紙附卷可憑
      ，倘被告於九十五年九月十一日早上七時四十三分三十八
      秒出現於台中市南屯區○○○路○段七八二號前，再於九
      十五年九月十一日早上七時四十三分四十八秒出現於台中
      市○○○路新生北巷口，則其時速約為四百六十八公里（
      1.3乘以3600／10＝468），顯然不合理，是以本案員警所
      為上開推論自有瑕疵而不足採信。
（三）再查本案被告所駕駛之自用小客車之右後葉子板及飾條有
      擦痕，被害人騎乘之機車左邊亦有擦痕，惟無其他相關之
      擦痕，業據證人盧侯君於本院審理時結證明確，並有上開
      黏貼紀錄表一份在卷可憑，惟依上開紀錄表上照片顯示，
      上開機車把手高度約九十多公分，而被告所駕駛自用小客
      車之右後葉子板及飾條擦痕高度各五十八公分、七十公分
      ，機車左前護板擦痕高六十七公分，無從認定被告之自用
      小客車與告訴人之機車之上開擦痕有相當之關聯，再參以
      告訴人所述之案發經過為「左手部及左把手與自小客車右
      後視鏡發生碰撞」等語，惟被告之自用小客車右後視鏡並
      無擦痕，有上開紀錄表附卷可憑，且上開飾條及護板經送
      鑑定認無從比對，有國立交通大學函文二紙附卷可憑，則
      單以上開自用小客車之零星擦痕亦無從證明被告為本案肇
      事者。
（四）末查，本案告訴人不能指認被告駕駛之上開自用小客車係
      肇事車輛，業據告訴人於警訊中指訴綦詳，而目擊證人丙○○亦不能指認肇事車輛，甚至無法指出於九十五年九月
      十一日早上七時四十三分三十八秒出現於台中市南屯區○○○路○段七八二號前監視器內之黑色自用小客車是否為
      肇事車輛，業據丙○○於偵審中結證明確，自不得以告訴
      人之指訴及丙○○之證述認定被告涉案。是公訴人所舉證
      據尚不足以證明被告有起訴書所指之過失傷害犯行，此外
      復查無其他積極證據足認被告犯過失傷害罪。其犯罪自屬
      不能證明，依法即應諭知被告無罪之判決。
據上論斷，應依刑事訴訟法第三百零一條第一項前段，判決如主
文。
本案經檢察官丁○○到庭執行職務。
中    華    民    國    97    年    1    月    15    日
                  刑事第七庭    法  官  陳如玲
上正本證明與原本無異。
如不服本判決，應於收受送達後10日內向本院提出上訴書狀（應
敘述具體理由並附繕本）。
上訴書狀如未敘述理由，應於上訴期間屆滿後20日內補提理由書
於本院。
                                書記官  童淑芬
中    華    民    國    97    年    1    月    15    日


司法院資訊處製作；財團法人民間司法改革基金會備份。
